【裁判字號】    92,上易,1193
【裁判日期】    920731
【裁判案由】    毀損等
【裁判全文】
臺灣高等法院刑事判決                          九十二年度上易字第一一九三號
    上  訴  人
    即  被  告  甲○○
右上訴人因毀損等案件，不服臺灣板橋地方法院九十一年度易字第二六九一號，中華
民國九十二年三月六日第一審判決（起訴案號：臺灣板橋地方法院檢察署九十一年度
偵字第一二六四八號、第一五四四一號、第一六三○一號）提起上訴，本院判決如左
：
    主  文
上訴駁回。
    事  實
一、甲○○原住台北縣三重市○○街九九號三樓，因停車問題而與同街一○三號之宏
    偉保全股份有限公司（下稱宏偉公司）人員發生不快，竟於民國九十一年七月七
    日下午二時三十一分許，持其所有之安全帽乙頂，在台北縣三重市○○街九十九
    號旁，基於毀損之故意，砸破宏偉公司所有之車號ＧＰ─七七四六號自用小客貨
    車之擋風玻璃，致令不堪用，足以生損害於宏偉公司。嗣並於同年月九日晚間十
    一時許，至台北縣三重市○○街一０三號宏偉公司騎樓挑釁及敲打該公司之鐵捲
    門（未構成毀損），旋在該處九十九號門前，不特定人或多數人得以共見共聞之
    場所，基於公然侮辱及恐嚇之犯意，同時同地以「幹你娘」、「去給人家幹」等
    語對該公司之代表人乙○○加以侮辱，並以「我要給他每天報案」、「我要跟他
    玩，要給他跑路」、「我如果沒讓他跑路，我輸你」、「我就是要跟他玩，玩到
    我高興為止」、「我是老小就是啦，明天就知道了」、「教看看才知道」（以上
    均台語）等加害身體、財產之語對乙○○加以恐嚇，同時使乙○○心生畏懼，致
    生危害於乙○○之安全。
二、案經宏偉公司、乙○○告訴及台北縣政府警察局三重分局移送臺灣板橋地方法院
    檢察署檢察官偵查起訴。
    理  由
一、訊據被告甲○○對於右揭時地毀損及公然侮辱之犯行坦承不諱，但矢口否認有何
    恐嚇犯行，辯稱：伊雖有另對乙○○稱：「我要給他每天報案」、「我要跟他玩
    ，要給他跑路」、「我如果沒讓他跑路，我輸你」、「我就是要跟他玩，玩到我
    高興為止」、「我是老小就是啦，明天就知道了」、「教看看才知道」（以上均
    台語）等語，惟僅係吵架互罵之語，而且告訴人乙○○亦有罵伊云云。經查：
  (一)、右揭被告毀損、公然侮辱、恐嚇三犯行，業據告訴人宏偉公司及乙○○指訴綦
      詳，且告訴人乙○○因被告之恐嚇行為，心生畏懼而有不安之感覺，並據其陳
      明在卷。此外，並有照片六張、行車執照影本一張、錄音帶及其譯文附於偵查
      卷可憑，而錄音帶之內容與譯文大致相符，亦經檢察官於九十一年九月五日當
      庭勘驗屬實，有勘驗筆錄可稽，被告亦坦承錄音帶內容為真實（見偵字第一二
      六四八號卷第六二頁）。參酌被告因停車爭執，先則持安全帽砸毀宏偉公司之
      自小貨車擋風玻璃在先，嗣則敲打宏偉公司之鐵捲門，後再以「幹你娘」、「
      去給人家幹」等語辱罵乙○○，復再對乙○○揚言「我要給他每天報案」、「
      我要跟他玩，要給他跑路」、「我如果沒讓他跑路，我輸你」、「我就是要跟
      他玩，玩到我高興為止」、「我是老小就是啦，明天就知道了」、「教看看才
      知道」等語，以其先前因有暴力犯行，後再出言前揭恐嚇言詞，在客觀上自足
      令人產生被告將以暴力手段對宏偉公司或乙○○之身體、財產等有不利舉動之
      可能，自足使乙○○心生畏懼，致生危害於乙○○之安全。則其主觀上顯有恐
      嚇之故意，客觀上亦有恐嚇之行為至明。是被告所辯伊講上開話語，僅係吵架
      互罵的言語，並無恐嚇的意思云云，顯係事後卸責之詞，不足採信。
  (二)、本件事證明確，被告犯行均堪認定，應依法論科。
二、核被告甲○○所為，係犯刑法第三百零五條恐嚇危害安全罪、第三百零九條第一
    項公然侮辱人罪、及第三百五十四條之毀損罪。其所犯公然侮辱及恐嚇罪二罪，
    係同時同地以言詞為之，係屬自然意義之一行為觸犯數罪名，為想像競合關係，
    應從一重之恐嚇危害安全罪論處。又所犯恐嚇危害安全罪與毀損罪間，犯意各別
    ，行為不同，罪名互殊，應予分論併罰。又告訴人陳稱被告於上揭犯行經公訴人
    提起公訴後，另於九十一年十一月八日十六時二十二分許，再至告訴人公司挑釁
    ，辱罵女性員工三字經云云，惟此部分既係在本案起訴後所為，當係被告心生不
    滿而另行起意之行為，且該案涉及公然侮辱人罪嫌，係屬告訴乃論之罪，亦未據
    被害人提起告訴，自無從合一審理，併此敘明。
三、原審以被告甲○○之罪證明確，援引刑法第三百零五條、第三百零九條第一項、
    第三百五十四條，審酌被告犯罪後坦承部分犯行，惟僅因停車細故，竟動輒以暴
    力手段相向，影響社會善良風氣，其犯罪致告訴人所受損害程度及被告迄未與告
    訴人達成和解等一切情狀，分別就損壞他人之自用小客車擋風玻璃，足以生損害
    於他人罪，處拘役三十日，又以加害身體、財產之事恐嚇他人致生危害於安全罪
    ，處有期徒刑三月，並分別諭知易科罰金之折算標準；被告所有供其毀損所用之
    安全帽乙頂，雖未扣案，惟查無積極證據足以證明該安全帽業已滅失，爰依刑法
    第三十八條第一項第二款規定宣告沒收。經核其認事用法均無違誤，量刑亦屬妥
    適。
四、上訴人上訴意旨否認有恐嚇犯行，仍執前詞指摘原判決不當，為無理由，應予駁
    回。
據上論斷，應依刑事訴訟法第三百六十八條，判決如主文。
本案經檢察官周誠南到庭執行職務。
中      華      民      國    九十二    年      七      月    三十一    日
                          臺灣高等法院刑事第六庭
                              審判長法  官  蔡  長  溪
                                    法  官  王  麗  莉
                                    法  官  林  俊  益
右正本證明與原本無異。
不得上訴。
                                    書記官  陳  明  琴
中      華      民      國    九十二    年      八      月      五       日
附錄：本判決論罪科刑法條全文
中華民國刑法第三百零五條
 (恐嚇危害安全罪)
以加害生命、身體、自由、名譽、財產之事，恐嚇他人致生危害於安全者
，處二年以下有期徒刑、拘役或三百元以下罰金。
刑法第三百零九條
公然侮辱人者，處拘役或三百元以下罰金。
以強暴犯前項之罪者，處一年以下有期徒刑、拘役或五百元以下罰金。
刑法第三百五十四條
毀棄、損壞前二條以外之他人之物或致令不堪用，足以生損害於公眾或他
人者，處二年以下有期徒刑、拘役或五百元以下罰金。


司法院資訊處製作；財團法人民間司法改革基金會備份。
